---
title: "Relatório Analítico - AgroGuardian AI"
author: "Equipe AgroGuardian AI"
date: "`r Sys.Date()`"
output: html_document
---

```{r setup, include=FALSE}
knitr::opts_chunk$set(echo = TRUE)
library(readr)
library(dplyr)
library(ggplot2)
```

# Introdução

Este relatório apresenta a análise exploratória dos dados gerados pela
plataforma AgroGuardian AI, com foco em risco operacional de equipamentos
agrícolas.

# Leitura dos dados

```{r}
dados <- read_csv("data/agroguardian_predictions.csv")
head(dados)
summary(dados)
```

# Distribuição do risco

```{r}
dados$predicted_risk <- as.numeric(dados$predicted_risk)

ggplot(dados, aes(x = predicted_risk)) +
  geom_histogram(bins = 10) +
  labs(
    title = "Distribuição do Risk Score",
    x = "Risk Score",
    y = "Frequência"
  )
```

# Média de risco por tipo de operação

```{r}
if ("input_operation_type" %in% colnames(dados)) {
  media_operacao <- dados |>
    group_by(input_operation_type) |>
    summarise(
      media_risco = mean(predicted_risk, na.rm = TRUE),
      .groups = "drop"
    )

  media_operacao

  ggplot(media_operacao, aes(x = input_operation_type, y = media_risco)) +
    geom_col() +
    labs(
      title = "Média de risco por tipo de operação",
      x = "Tipo de operação",
      y = "Média do risco"
    )
}
```

# Média de risco por clima

```{r}
if ("input_clima" %in% colnames(dados)) {
  clima_risco <- dados |>
    group_by(input_clima) |>
    summarise(
      media_risco = mean(predicted_risk, na.rm = TRUE),
      .groups = "drop"
    )

  clima_risco

  ggplot(clima_risco, aes(x = input_clima, y = media_risco)) +
    geom_col() +
    labs(
      title = "Média de risco por clima",
      x = "Clima",
      y = "Média do risco"
    )
}
```

# Conclusão

A análise mostra como fatores operacionais e ambientais influenciam o score
de risco gerado pelo AgroGuardian AI, reforçando a capacidade preventiva da
solução.